【裁判字號】    92,上易,332
【裁判日期】    920416
【裁判案由】    傷害等
【裁判全文】
臺灣高等法院臺中分院刑事判決                    九十二年度上易字第三三二號
    上  訴  人  臺灣彰化地方法院檢察署檢察官
    被      告  甲○○
右上訴人因被告傷害等案件，不服臺灣彰化地方法院九十一年度易字第一○四七號中
華民國九十一年十二月十九日第一審判決（起訴案號：臺灣彰化地方法院檢察署九十
年度偵字第五九四七號），提起上訴，本院判決如左：
      主  文
上訴駁回。
      事實及理由
一、本案經本院審理結果，認第一審判決認事用法及量刑均無不當，應予維持，除犯
    罪事實欄第二、三行「˙˙綽號「阿國」、「阿進」之年籍姓名不詳男子˙˙」
    ，應增載為「綽號「阿國」、「阿進」之年籍姓名不詳之成年男子」外，其餘並
    均引用第一審判決書記載之事實、證據及理由（如附件）。
二、檢察官據告訴人戊○○、丙○○請求提起上訴意旨略謂：被告甲○○惡意傷害告
    訴人等，其行為殘暴，且事後毫無悔意，亦未與告訴人等和解，原審量刑顯屬過
    輕，請求給予從重量刑云云。
三、按量刑輕重係屬事實審法院得依職權自由裁量之事項，苟已斟酌刑法第五十七條
    各款所列情狀而未逾越法定刑度，不得遽指為違法（參最高法院七十二年度台上
    字第六六九六號、七十五年度台上字第七０三三號判例）；且在同一犯罪事實與
    情節，如別無其他加重或減輕之原因，下級審量定之刑，亦無過重或失輕之不當
    情形，則上級審法院對下級審法院之職權行使，原則上應予遵重（參最高法院八
    十五年度台上字第二四四六號裁判意旨）。按傷害罪之法定本刑為三年以下有期
    徒刑、拘役或一千元以下罰金；原審審酌被告甲○○一切情狀，依連續傷害罪，
    量處被告甲○○有期徒刑三月，並諭知易科罰金之折算標準，經核於法並無不合
    ，依前開說明，上訴人即不得任意指為不當，而據為提起上訴之理由。至告訴人
    等遭受傷害之民事上損害，則應另循民事途徑請求賠償，以資救濟。是本院認上
    訴人上開所稱，應不足採，其上訴為無理由，應予駁回。
四、至告訴人等於本院調查、審理時雖指稱：當時包括被告甲○○在內共有十幾人共
    同毆打渠二人；另告訴人代理人亦補充告訴稱：被告等當時應有殺人之犯意云云
    。然查告訴人等對於被告甲○○等究竟夥同多少人前往？或稱十幾人，或稱五、
    六人，其前後所供不一，而依證人乙○○於偵查及本院調查時均一致證稱：當時
    僅伊、被告甲○○、綽號「阿國」、「阿進」另有一女子五人共同前往（見偵查
    卷九十年八月二十九日偵查筆錄、本院卷九十二年三月二十四日調查訊問筆錄）
    ，又查無有何告訴人所指稱共有十幾個人毆打伊等二人情事，依罪疑惟輕原則，
    自應為有利於被告甲○○之認定，是本院仍認定僅係被告甲○○與該綽號「阿國
    」、「阿進」三人共同毆打告訴人二人成傷。又被告甲○○等平時與告訴人等並
    無任何深仇大恨，僅因細故而發生本案；且被告甲○○等人之犯案過程僅約幾分
    鐘，即行逃逸，參諸告訴人戊○○自承受傷後倒臥血泊之中，茍被告甲○○等人
    具有殺人之犯意，豈有於告訴人二人受傷後，即行逃離現場之舉，是本院仍認被
    告甲○○等人之犯意，應僅止於普通傷害之故意。是告訴人與告訴人代理人之上
    開指稱，應不足採。末該扣案（一支）與未扣案之鐵管，被告甲○○堅決否認係
    其等所有，其又非違禁物；另查無積極證據足認係屬被告甲○○等人所有，自毋
    庸併予宣告沒收之，均附此敘明。
五、據上論斷，應依刑事訴訟法第三百七十三條、第三百六十八條判決如主文。
本案經檢察官丁○○到庭執行職務。
中      華      民      國      九十二      年      四    月    十五    日
                                    臺灣高等法院臺中分院刑事第八庭
                                          審判長法  官  羅  得  村
                                                法  官  劉  榮  服
                                                法  官  黃  文  進
右正本證明與原本無異。
不得上訴。
                                                書記官  許  麗  花
中      華      民      國      九十二   年       四      月    十六    日
                                                                        Ｉ
附件：
臺灣彰化地方法院刑事判決                        九十一年度易字第一四七號
    公  訴  人  臺灣彰化地方法院檢察署檢察官
    被      告  甲○○  男二十九歲（民國○○○年○月○日生）
                        住南投縣南投市○○里○○路八０五巷二之一號
                        身分證統一編號：Ｍ一二一五三三七號
右列被告因傷害等案件，經檢察官提起公訴（九十年度偵字第五九四七號），本院判
決如左：
    主      文
甲○○共同連續傷害人之身體，處有期徒刑月，如易科罰金，以佰元折算壹日。
    事      實
一、甲○○因認綽號「阿國」之女友，在彰化縣員林鎮○○路與南昌路口，遭戊○○
    以「三字經」辱罵，乃率同乙○○（另經檢察官為不起訴處分確定）及綽號「阿
    國」、「阿進」之年籍姓名不詳男子與另一年籍姓名不詳女子共五人，要和戊○○理論。竟於民國九十年五月二十二日凌晨一時五十分許，持其等於彰化縣大村
    鄉○○村○○路○段八十二號「員林帆布」外取得之鐵管，先至彰化縣大村鄉○○村○○路○段八十七號戊○○經營之汽車水箱修配廠騎樓處理論，雙方一言不
    合，衝突再起，甲○○即夥同前揭不詳姓名男子共同基於傷害人身體之概括犯意
    聯絡，持鐵管圍毆戊○○，且於傷害過程中，見戊○○轉至屋內尋求掩蔽，竟未
    經屋主戊○○之許可，即無故侵入該住宅內繼續追打戊○○，致戊○○因而受有
    頭部外傷、頭皮撕裂傷六乘一‧五公分之傷害。而居住於隔鄰中山路一段九十三
    號之丙○○聞聲前來察看，並試圖勸阻，甲○○等人仍承續前揭傷害他人身體之
    概括犯意，以鐵管毆打丙○○，致丙○○因此受有左尺骨骨折之傷害。幸丙○○
    乘機逃回家中，而甲○○亦於衝突中受有頭皮撕裂傷等傷害（戊○○涉嫌傷害部
    分業經起訴，另由本院審理中），與同行前往之不詳姓名男女隨後亦逃離現場。
二、案經戊○○、丙○○訴由彰化縣警察局員林分局報請臺灣彰化地方法院檢察署檢
    察官偵查起訴。
    理      由
一、訊據被告甲○○業已坦承確有右揭互毆事實，惟矢口否認有何無故侵入住宅犯行
    ，辯稱：伊並未進到屋內，均在騎樓處發生毆打，且亦未持鐵管傷人云云。然查
    ：依卷附彰化縣大村鄉○○村○○路○段八十七號一樓衝突發生後之照片四張所
    示，不僅屋內器具凌亂傾倒，辦公桌及鐵桶上且有部分血跡清晰可見，足徵當時
    被告確有進入該處住宅與告訴人戊○○、丙○○持續扭打，並因而導致告訴人二
    人受傷流血。而告訴人戊○○係受有頭皮撕裂傷及頭部外傷，告訴人丙○○則為
    左尺骨骨折，此有診斷書二紙附卷足稽，依彼等二人所受傷勢觀之，絕非一般拳
    腳相向所能造成，如非被告夥同多人持棍棒類之鐵管猛敲告訴人戊○○頭部及告
    訴人丙○○手部，彼等二人當無可能呈現前揭頭皮撕裂、尺骨骨折等嚴重傷害。
    是以被告前揭所辯均與實情不符，要難憑採。此外，復有告訴人戊○○、丙○○
    指訴歷歷，並有檢察官前往案發現場製作之勘驗筆錄存卷足參。本案事證至臻明
    確，被告犯行洵堪認定。
二、核被告甲○○夥同數人共同毆打告訴人戊○○、丙○○成傷，並於傷害過程中無
    故侵入告訴人戊○○之住宅，所為係犯刑法第二百七十七條第一項之普通傷害罪
    ，及同法第三百零六條之無故侵入住宅罪。其與不詳姓名之男子二人就前揭犯罪
    之實施，有犯意聯絡及行為分擔，均為共同正犯。被告先後毆打告訴人戊○○、
    丙○○分別成傷，時間緊接，方法相同，觸犯構成要件相同之罪名，顯係基於概
    括犯意反覆為之，應依連續犯之規定論以一罪，並依法加重其刑。被告所犯上開
    二罪間，有方法結果之牽連關係，應從較重之普通傷害罪論處。爰審酌被告僅因
    朋友一時受辱，即逞血氣之勇而出面尋釁，並持鐵管毆傷告訴人，造成告訴人受
    傷程度非輕，犯罪所生危害不容小覷，被告事後又未能與告訴人達成民事和解，
    及其犯罪動機、目的、手段、犯罪後坦承傷害犯行之態度、具有高中畢業學歷之
    智識程度等一切情狀，量處如主文所示之刑，併諭知易科罰金之折算標準，以示
    懲儆。
據上論斷，應依刑事訴訟法第二百九十九條第一項前段，刑法第二十八條、第五十六
條、第二百七十七條第一項、第三百零六條、第五十五條、第四十一條第一項前段，
罰金罰鍰提高標準條例第一條前段、第二條，判決如主文。
本案經檢察官羅美秀到庭執行職務。
中    華    民    國    九十一    年      十二      月      十九        日
                              臺灣彰化地方法院刑事第三庭
                                  法      官  高  文  崇
附錄論罪科刑條文：
刑法第二百七十七條第一項：
傷害人之身體或健康者，處三年以下有期徒刑，拘役或一千元以下罰金。
刑法第三百零六條第一項：
無故侵入他人宅、建築物或附連圍繞之土地或船艦者，處一年以下有期徒刑、拘役或
三百元以下罰金。


司法院資訊處製作；財團法人民間司法改革基金會備份。
